

## Curriculum vitae

# Informations personnell...

- ▲ Matthieu Kodjo Senou
- senoumatthieu96@gmail.com
- in in/kodjo-matthieu-senou/
- Matthieu96Code
- & Portfolio
- **\( \)** 00228 93 08 55 55 / 99 55 19 66
- A Bè-Kpota / Lomé / Togo

# Compétences

Language	HTML, CSS,
	JavaScript, Ruby, SQL
Frameworks	React, NextJs, Ruby
	on rails
Librairies	Tailwind, Bootstrap,
	NextAuth, Rspec,
	Jest, Redux, Zustand
Logiciels,	Figma, GitHub,
Technologies,	Wordpress,
CMS,	Photoshop
Autres	

## Langue

Français Anglais



## Qualités

- Leader
- Esprit d'équipe
- Curieux et créatif
- Organisé et dynamique
- Excellente communication
- Sens du contact

## Centres d'intérêt

■ Music, Sport

## Profil

Développeur web Full Stack et passionné par l'open source, je suis fervent défenseur du code bien structuré et du design ergonomique. J'ai une solide expérience antérieure en tant que technicien en génie civil. Je maîtrise plusieurs langages de programmation et je suis particulièrement à l'aise avec l'utilisation des Framework, ainsi qu'avec un large éventail de technologies. Prêt à monter en compétences rapidement et efficacement.

# Expérience professionnelle

TRIOOTI WEB ASSOCIATION, Lome, Togo

Webmaster (temps partiel), Janvier 2024 – Mars 2024

- Je conçois et développe et héberge des sites à base du CMS WordPress, participe aux réunions avec le client et organise les présentations de projet.
- Je conçois des designs pour publication à base du logiciel Photoshop.

#### MENSA PHILOSOPHICAL CIRCLE, A distance

**Développeur Front-End (Volontaire)**, Novembre 2023 – Décembre 2023

- Je participe activement aux réunions pour collaborer avec l'équipe de conception et l'équipe du Back-End, pour assurer une expérience utilisateur optimale et garantir la livraison de projets dans les délais.
- Je développe des sites web interactifs pour tout écran suivant les cahiers de charge, en utilisant le Framework React.

#### MICROVERSE, A distance

Mentor (Volontaire), Février 2023 – Septembre 2023

• J'ai encadré et guidé deux développeurs débutants, en effectuant des restructurations de code, et j'ai fourni des conseils et stratégies pertinents conduisant à l'amélioration de leur compétence technique.

# SOCIETE INTER CONTINENTAL HOLDING GROUP, *Lome, Togo* **Technicien Génie Civil**, Novembre 2019 – Juillet 2022

- En coordination avec les architectes, les ingénieurs, les entrepreneurs et les maîtres d'ouvrage, j'ai élaboré des plans de construction, supervisé des projets suivant les normes des cahiers de charge et rédiger des rapports technique.
- J'ai participé aux réunions et visite de site de projet dans le secteur de marché public et élaborer des dossiers en réponse aux appels d'offre.

## **Formation**

MICROVERSE, Janvier 2023 – Septembre 2023

#### Formation de développement web Full Stack en ligne, temps plein

- Plus de 1600 heures consacrées à maîtriser les algorithmes, les structures de données et le développement full-stack tout en développant simultanément des projets avec Ruby, Ruby on Rails, JavaScript, React et Redux.
- Acquis des compétences axé sur la collaboration en utilisant GitHub, la méthodologie gitflow, standard de l'industrie avec des réunions quotidiennes pour communiquer et collaborer avec des développeurs de tout horizon.

#### FORMATEC, Septembre 2014-Juillet 2016

#### Brevet de Technicien Supérieur en Génie Civil

• Cours pertinents : Structure métallique et en bois, Mécanique statique, Ponts et chaussées, Géotechnique, Assainissement en eau, Gestion en construction et Génie de l'environnement, Conception assisté par ordinateur.